臺灣新竹地方法院刑事裁定
111年度聲字第332號
聲 請 人即
被      告  戴竣倫




上列聲請人即被告因傷害等案件(111年度訴字第194號），不服
本院受命法官於中華民國111年3月15日所為之羈押處分，聲請撤
銷處分，本院合議庭評議後裁定如下：
    主  文
聲請駁回。
    理  由
一、聲請意旨略以：聲請人即被告（下稱被告）在所內抄寫心經
    ，已經深感悔悟，告訴自己絕不再犯，開庭時並全部認罪，
    且願意跟對方和解，但開庭時法官對此卻充耳未聞，予以羈
    押，現場並無應有的公辯答辯人士在場，具結簽名時當下也
    只有被告一人所簽，由此可見，並非一般正常程序，著實讓
    被告無法接受，爰提出向法院聲請撤銷或變更等語。
二、程序部分：
    被告因傷害等案件，經臺灣新竹地方檢察署檢察官提起公訴
    ，本院受命法官於民國111年3月15日訊問後，當庭諭知自同
    日起執行羈押處分，且於同日送達押票予被告等情，業經調
    取本院111年度訴字第194號卷宗核閱屬實。而被告於111年3
    月16日具狀向法務部○○○○○○○○提起準抗告，有該準抗告狀上
    該所收受收容人訴狀戳章在卷可查，是本件聲請期間未逾5
    日，程序應屬合法。
三、實體部分：
（一）按被告經法官訊問後，認為犯刑法第277條第1項之傷害罪
      、第305條之恐嚇罪，其嫌疑重大，有事實足認為有反覆
      實行同一犯罪之虞，而有羈押之必要者，得羈押之，刑事
      訴訟法第101條之1第1項第2款、第4款分別定有明文。次
      按，羈押被告之目的，其本質在於確保訴訟程序得以順利
      進行、或為確保證據之存在與真實、或為確保嗣後刑罰之
      執行、或為預防反覆實施特定犯罪，而對被告所實施剝奪
      其人身自由之強制處分，是被告有無羈押之必要，法院僅
      須審查被告犯罪嫌疑是否重大、有無羈押原因、以及有無
      賴羈押以保全偵審或執行或預防反覆實施特定犯罪之必要
      ，由法院就具體個案情節予以斟酌決定，如就客觀情事觀
      察，法院許可羈押之裁定或延長羈押之裁定，在目的與手
      段間之衡量並無明顯違反比例原則情形，即無違法或不當
      可言。再按，法院在斟酌上開羈押與否之情事時，其目的
      僅在判斷有無實施證據保全或強制處分之必要，因此審查
      程序並非認定被告有無犯罪之實體審判程序，證據法則無
      須要求「嚴格證明」，僅以「自由證明」為已足，而刑事
      訴訟程序乃一動態過程，有無羈押被告之必要，自應由法
      院斟酌審判時之卷證資料及其他相關情事認定之，且有無
      羈押之必要性，得否具保、責付、限制住居而停止羈押，
      均屬事實審法院得自由裁量、判斷的職權，如該裁量、判
      斷並不悖乎通常一般人日常生活之經驗定則或論理法則，
      又於裁定理由內論敘其何以作此判斷之心證理由者，即不
      得任意指摘其為違法。
（二）經查，被告因傷害等案件，經檢察官提起公訴，本案受命
      法官於訊問後，審酌被告坦認起訴書所載犯行，並有卷內
      相關卷證資料可佐，足認被告涉犯傷害、恐嚇等罪嫌疑重
      大，考量被告前有傷害之紀錄，本案竟三度到友鮮公司為
      恐嚇犯行，其中一次更持球棒打傷該公司員工，有事實足
      認其有反覆實施同一犯罪之虞，為確保社會治安之維護，
      避免被害人再度遭到不法侵害，經權衡被告之人身自由保
      障，認有羈押之必要，依刑事訴訟法第101條之1第1項第2
      、4款規定，自111年3月15日起予以羈押等情，有本院訊
      問筆錄及押票各1份在卷可憑。
（三）經本院調閱並審酌全案卷證後，認被告坦認犯行，且依起
      訴書所列之證據資料，被告所犯刑法第277條第1項傷害、
      第305條恐嚇等犯罪嫌疑確屬重大；又被告於短短5日內3
      次涉嫌為恐嚇、傷害等犯行，且甫因111年1月19日涉嫌對
      被害人友鮮公司為恐嚇、對該公司員工為傷害等犯行，經
      檢察官訊問後予以具保，竟於同日晚上再涉嫌對被害人友
      鮮公司為恐嚇等犯行，並於同年月23日再度為之，已足認
      有反覆實施同一犯罪之虞。觀諸被告所為，顯然毫無法治
      觀念、危害社會秩序情節非輕，權衡國家刑事司法權之有
      效行使、社會秩序及公共利益、被告人身自由之私益及防
      禦權受限制之程度，認若命其具保、責付或限制住居等侵
      害較小之手段，均不足以防止被告再犯，防衛社會安全，
      故原處分羈押被告，經核合於法律之要件，且於目的與手
      段間之衡量，並無明顯違反比例原則情形，亦無違法或不
      當可言。
四、綜上，原處分審酌全卷及相關事證，斟酌訴訟進行程度及其
    他一切情事，認被告犯罪嫌疑重大，且有以預防性羈押防止
    其反覆實施同一犯罪之必要，因而為羈押之處分，尚非無據
    。從而，被告指摘原處分不當，殊難憑採，核無理由，應予
    駁回。至被告於準抗告狀中所指現場無應有之「公辯答辯人
    士」在場，尚無從得知被告所指為何、真意為何，參以本案
    並非強制辯護案件，被告於本院羈押訊問時，已稱其並無中
    、低收入戶或原住民等身分，且表明並不需要辯護人在場協
    助等語明確（見本院訴字第195號卷第22頁），此部分之程
    序尚無違誤，併予敘明。
五、末按法院依刑事訴訟法第416 條之聲請所為裁定，不得抗告
    ，同法第418條第1項前段規定甚明，是本裁定依法不得抗告
    （詳見釋字第639號解釋意旨、最高法院94年度台抗字第153
    號刑事裁定意旨參照），附此併敘。
六、據上論斷，應依刑事訴訟法第416條第4項、第412條，裁定
    如主文。　　　
中　　華　　民　　國　　111 　年　　3　　月　　 23　　日
                  刑事第八庭    審判長法　官  廖素琪
                                      法  官  潘韋廷
                                      法  官  林哲瑜
以上正本證明與原本無異。　　　　　　　　　　　　　　　　
本件不得抗告。
中　　華　　民　　國　　111 　年　　3 　　月　　24　　日
　　　　　　　　　　　　　　　　　　　書記官  曾柏方